【裁判字號】    97,抗,647
【裁判日期】    970624
【裁判案由】    聲請沒入保證金
【裁判全文】
臺灣高等法院臺中分院刑事裁定           97年度抗字第647號
抗  告  人
即  受刑人  甲○○
上列抗告人因聲請沒入保證金案件，不服臺灣苗栗地方法院中華
民國97年2月18日裁定（97年度聲字第153號），提起抗告，本院
裁定如下：
    主  文
抗告駁回。
    理  由
一、本件抗告意旨略以：抗告人甲○○長期在外工作，因吸食毒
    品很少回家，抗告人於97年春節回家團圓才知悉此等大事。
    只因當時想陪伴年邁的雙親，過年後才來執行，雖然理由太
    過牽強，但法律不外乎人之常情，而抗告人至入監執行時並
    未通緝，為何法官忍心就如此裁定沒入抗告人父親辛苦賺來
    的錢，這叫抗告人情何以堪。抗告人因於97年2月19日另違
    反毒品危害防制條例案件遭逮捕，當時檢察官准以新台幣（
    下同）4萬元交保，經繳納保證金後，仍自行要求檢察官儘
    速讓抗告人入監執行，亦徵無逃匿情事，懇請法官明察秋毫
    ，重新裁定保證金乙事云云。
二、按具保之被告逃匿者，應命具保人繳納指定之保證金額，並
    沒入之。不繳納者，強制執行。保證金已繳納者，沒入之。
    又沒入保證金，以法院之裁定行之，刑事訴訟法第118條第1
    項及第121條第1項分別定有明文。
三、經查，本件抗告人即受刑人甲○○因肇事逃逸公共危險等案
    件，前經臺灣苗栗地方法院檢察署檢察官指定保證金5萬元
    ，由具保人黃振華繳納現金後，已將被告停止羈押釋放。受
    刑人所犯上開之罪經臺灣苗栗地方法院以96年交訴字第40號
    判決應執行有期徒刑6月，如易科罰金以新臺幣1000元折算
    一日確定後，經臺灣苗栗地方法院檢察署檢察官按址分別送
    達執行傳票於受刑人甲○○及具保人黃振華之住、居所，詎
    受刑人經合法傳喚而未到案執行，且無法拘提到案等情，有
    臺灣苗栗地方法院檢察署刑事保證金收據、臺灣苗栗地方法
    院檢察署送達證書、臺灣苗栗地方法院檢察署檢察官拘票、
    司法警察97年2月2日拘提未獲報告書、法務部戶役政連結作
    業系統之戶籍資料、法務部全國檢察官線上查詢刑案人犯在
    監所最新資料報表等在卷可憑；受刑人既經合法傳喚而未到
    案執行，自屬逃匿；臺灣苗栗地方法院檢察署因而聲請原審
    法院沒入上開保證金，原審法院准檢察官之聲請將抗告人即
    具保人所繳納之保證金新台幣5萬元裁定沒入，於法並無不
    合。抗告人抗告意旨謂其很少回家，至97年春節時始知悉，
    並以他案情節足證無逃匿情形，謂本件沒入保證金尚有裁量
    餘地云云，然該執行傳票既經合法送達於受刑人之住居所，
    本件並經臺灣苗栗地方法院檢察署前往拘提未獲之事實，分
    別有送達證書及拘提未獲報告書在卷足稽，是其抗告並無理
    由，應予駁回。
四、據上論結，應依刑事訴訟法第412條，裁定如主文。
中    華    民    國    97    年    6     月    24    日
            刑事第七庭    審判長法  官  林  榮  龍
                                法  官  江  錫  麟
                                法  官  張  惠  立
上列正本證明與原本無異。
不得再抗告。
                                書記官  陳  慈  傳
中    華    民    國    97    年    6     月    24    日


司法院資訊處製作；財團法人民間司法改革基金會備份。
